臺灣臺北地方法院刑事判決
111年度智易字第10號
公  訴  人  臺灣臺北地方檢察署檢察官
被      告  林姿吟


上列被告因違反商標法案件，經檢察官提起公訴（110年度偵字
第35727號），本院判決如下：
    主  文
林姿吟犯商標法第九十七條之非法販賣侵害商標權之商品罪，處
有期徒刑貳月，如易科罰金，以新臺幣壹仟元折算壹日。扣案如
附表「仿冒商品及數量」欄所示之物，均沒收；未扣案之犯罪所
得新臺幣柒佰伍拾元沒收，於全部或一部不能沒收或不宜執行沒
收時，追徵其價額。
    事  實
一、林姿吟明知註冊審定號00000000號所示「BURBERRY」之商標
    圖樣，係英商布拜里公司、註冊審定號00000000號所示「GU
    CCI」之商標圖樣，係義大利商固喜歡固喜公司向經濟部智
    慧財產局申請註冊取得商標權，指定使用於衣服、褲子等商
    品，現仍在專用期間內，且在全球國際知名品牌市場行銷甚
    廣，為消費大眾所共知之著名商標，未經商標註冊人授權或
    同意，不得於同一或類似之商品，使用相同或近似之註冊商
    標，或明知為上開商品而為販賣或意圖販賣而持有、陳列。
    竟基於違反商標法之犯意，未經上開商標權人之授權或同意
    ，自民國108年間某日起，向韓國某不詳廠商購入仿冒上述
    如附表所示之「BURBERRY」、「Gucci」商標之短褲後，意
    圖販賣，在臺北市○○區○○路000巷0弄0○0號「THEXX」服飾店
    面，陳列兜售上開仿冒商標商品，並於108年12月間，分別
    以每件新臺幣（下同）330元、240元之代價，出售上開如附
    表所示之「BURBERRY」、「Gucci」商標商品予林佑達（另
    經臺灣臺北地方檢察署檢察官為緩起訴處分），嗣林佑達再
    於網路上刊登廣告兜售上開仿冒「BURBERRY」、「Gucci」
    商標短褲，始為警循線查悉上情。
二、案經內政部警政署保安警察第二總隊移送臺灣臺北地方檢察
    署檢察官偵查起訴。
    理  由
一、證據能力：
    按刑事訴訟法第159條之5規定：「被告以外之人於審判外之
    陳述，雖不符前4條之規定，而經當事人於審判程序同意作
    為證據，法院審酌該言詞陳述或書面陳述作成時之情況，認
    為適當者，亦得為證據。當事人、代理人或辯護人於法院調
    查證據時，知有第159條第1項不得為證據之情形，而未於言
    詞辯論終結前聲明異議者，視為有前項之同意」。查本判決
    以下所引用之傳聞證據（包含書面陳述），檢察官、被告林
    姿吟於準備程序表示同意有證據能力（見本院卷第26頁），
    或未於言詞辯論終結前聲明異議，本院審酌該等證據作成之
    情況，認為適於為本件認定事實之依據，依刑事訴訟法第15
    9條之5第2項規定，應具有證據能力。
二、事實認定：
    訊據被告固坦承有於上開時、地，向韓國某不詳廠商購入仿
    冒上述「BURBERRY」、「Gucci」商標之短褲後，意圖販賣
    ，在臺北市○○區○○路000巷0弄0○0號「THEXX」服飾店面，陳
    列兜售上開仿冒商標商品，並於108年12月間，分別以每件3
    30元或240元之代價，出售上開仿冒「BURBERRY」、「Gucci
    」商標短褲予林佑達等事實，惟矢口否認有何侵害如附表所
    示商標權人所有商標權之犯行，辯稱：伊不認識「BURBERRY
    」及「Gucci」品牌，不知道所經手「BURBERRY」及「Gucci
    」商標商品是仿冒品，只是覺得我所販賣的商品很好看就進
    貨，再賣給客人云云（見本院卷第25頁、第49至50頁）。經
    查：
  ㈠被告前開坦承之部分事實及被告所販售之商品確實為附表所
    示商標權人之商標，核與證人林佑達於警詢、偵查及本院審
    理時之供述在卷相符（見110偵35727卷第31至43頁，111偵1
    802卷第13至14頁）；復有「THEXX 」服飾店面銷貨單據（
    見110 偵35727 卷第93頁）、鑑定報告、商標註冊證在卷可
    考（見110 偵35727 卷第63至91頁），是該部分事實堪以先
    予認定。
  ㈡被告固矢口否認犯行並以前詞置辯，然查:
　1.向被告購買如附表所示商標商品之證人林佑達於本院審理中
    證稱:我從事網拍工作，所刊登的「BURBERRY」配色短褲、
    「Gucci」配色編織帶短褲都是向被告購買，這些商品的紋
    路很像「Gucci 」跟「BURBERRY」，但其實褲子上沒有「Gu
    cci 」或「BURBERRY」的文字，我跟被告購買過後，沒有改
    過這些衣服跟短褲，我認為這些商品很類似「Gucci 」或「
    BURBERRY」，大家也都一起賣，因為大家這些商品都長得一
    樣，當時我以為有寫「BURBERRY」或「Gucci 」才會被認定
    是仿冒商品，那時候我不知道圖案就算是仿冒。我看到被告
    所擺放的商標圖案我就想到它們跟「BURBERRY」及「Gucci
    」的品牌圖案很像，我總共跟被告買過4至5次，1次買1至2
    件等語(見本院卷第40至47頁)。足認證人林佑達向被告購買
    如附表所示之商標商品，顯已知悉其圖案與附表所示之商標
    均屬類似，縱使證人林佑達稱其誤以為要將商標名稱寫在商
    標商品上，方屬侵害商標權之行為，亦無礙其看到被告所販
    售如附表所示商品上之商標，即已明知或得聯想其商品上之
    商標係屬如附表所示商標權人所有之商標；且證人林佑達確
    實曾向被告購買數次，故被告對於其所販售如附表所示之商
    品，既已長時間流通於網路拍賣市場上，被告從事本業之時
    較證人林佑達為長(見本院卷第25頁、第52頁），且對於如
    附表所示之商品上所示之商標圖案所彰顯之內容應較其所批
    發之客戶更知之甚詳，故被告對於如附表所示商品上之商標
    屬於各該商標權人所有之事，即難諉為不知。是被告稱其不
    知道所經手「BURBERRY」及「Gucci」商標商品是仿冒品之
    所辯，即不足採信。
　2.又「BURBERRY」及「Gucci」商標為知名服飾商標，在國際
    及國內市場業已行銷多年，廣見於各類廣告媒體，具有相當
    之聲譽，其銷售廣泛程度及知名度，為業者及一般消費大眾
    所熟知，其商標所包含之圖案亦屬相關大眾所共知之商標，
    被告具有大學肄業之智識程度，且從事服飾業，甚至經營網
    拍已有10年經驗等工作經驗，此經被告自承在卷（見本院卷
    第25頁、第52頁）。可認其係智識正常並具有一般社會經驗
    之成年人，對於上情尚難諉為不知，又長期身為專業之網路
    拍賣人士，對於其進貨及出貨之敏感度較一般人更具有專業
    之知識，顯對於網路拍賣服飾市場之商品應瞭若指掌。故被
    告前揭所辯之詞，僅係事後卸責之詞，不足採信。
  ㈢綜上所述，本案事證明確，被告明知如附表所示之商品為侵
    害他人商標權之商品，仍透過網路方式販賣之，是被告應係
    犯商標法第97條之透過網路方式販賣侵害商標權之商品之犯
    行洵堪認定，應予依法論科。
三、論罪科刑：
  ㈠核被告所為，係犯商標法第97條之透過網路方式販賣侵害商
    標權之商品罪。被告意圖販賣而持有侵害商標權之商品後，
    復將部分商品實際販售他人，則其意圖販賣而持有之低度行
    為，為販賣之高度行為所吸收，不另論罪。又按刑事法若干
    犯罪行為態樣，本質上原具有反覆、延續實行之特徵，立法
    時既予特別歸類，定為犯罪構成要件之行為要素，則行為人
    基於概括之犯意，在密切接近之一定時、地持續實行之複次
    行為，倘依社會通念，於客觀上認為符合一個反覆、延續性
    之行為觀念者，於刑法評價上，即應僅成立一罪。學理上所
    稱「集合犯」之職業性、營業性或收集性等具有重複特質之
    犯罪均屬之，例如經營、從事業務、收集、販賣、製造、散
    布等行為概念者是（最高法院95年度台上字第1079號判決意
    旨參照）。被告自108年間某月某日起至110年9月30日為警
    查獲止，陸續販售仿冒商標商品予不特定人之營業性行為，
    係在密集期間內以相同之方式持續進行，本質上具有反覆性
    ，於刑法評價上，均應認係集合多次犯罪行為而成立獨立犯
    罪型態之「集合犯」，為包括一罪之集合犯，應論以一罪。
  ㈡爰審酌被告為圖個人私利，透過網路販賣侵害商標權之商品
    ，對商標專用權人潛在市場利益造成侵害，有礙公平交易秩
    序，並破壞我國致力於智慧財產權保護之國際聲譽，行為實
    屬不該。且自108年間某月某日起至110年9月30日為警查獲
    止，淨利僅750元，犯罪情節及所生危害尚輕，犯後復未能
    與告訴人達成和解並賠償他人之損害，犯罪所生危害未經彌
    補。惟念被告前無相類似之犯罪科刑紀錄，此有臺灣高等法
    院被告前案紀錄表1紙在卷可參，並考量被告之學歷、經濟
    及生活狀況（見本院卷第52頁）之智識程度等一切情狀，量
    處如主文所示之刑，並諭知如易科罰金之折算標準。
四、沒收部分：
  ㈠又按侵害商標權、證明標章權或團體商標權之物品或文書，
    不問屬於犯罪行為人與否，沒收之，商標法第98條定有明文
    。經查，扣案仿冒如附表所示之商標商品，均係侵害告訴人
    商標權之物品，依商標法第98條之規定，不問屬於犯罪行為
    人與否，均應予以宣告沒收之。
  ㈡末按犯罪所得，屬於犯罪行為人者，沒收之；前二項之沒收
    ，於全部或一部不能沒收或不宜執行沒收時，追徵其價額。
    前條犯罪所得及追徵之範圍與價額，認定顯有困難時，得以
    估算認定之，刑法第38條之1第1項前段、第3項、第38條之2
    第1項分別定有明文。佐以被告前開所供述每件僅賺30至40
    元，販賣此類商品總共獲利僅750元等語(見本院卷第52頁)
    ，依同法第38條之1第1項前段之規定，宣告沒收之，並依同
    條第3項之規定，宣告於全部或一部不能沒收或不宜執行沒
    收時，追徵其價額。
據上論斷，應依刑事訴訟法第299條第1項前段，判決如主文。
本案經檢察官黃逸帆提起公訴，檢察官林秀濤到庭執行職務。 
中　　華　　民　　國　　111 　年　　5 　　月　　11　　日
　　　　　　　　　刑事第八庭    法　官　許凱傑
上正本證明與原本無異。 
如不服本判決應於收受送達後20日內向本院提出上訴書狀，並應
敘述具體理由；其未敘述上訴理由者，應於上訴期間屆滿後20日
內向本院補提理由書（均須按他造當事人之人數附繕本）「切勿
逕送上級法院」。告訴人或被害人如對於本判決不服者，應具備
理由請求檢察官上訴，其上訴期間之計算係以檢察官收受判決正
本之日期為準。 因疫情而遲誤不變期間，得向法院聲請回復原
狀。
                                 書記官  許翠燕
中　　華　　民　　國　　111 　年　　5 　　月　　12　　日
　　　　　　　　　

附錄本案所犯法條全文
商標法第97條
明知他人所為之前二條商品而販賣，或意圖販賣而持有、陳列、
輸出或輸入者，處 1 年以下有期徒刑、拘役或科或併科新臺幣
5 萬元以下罰金；透過電子媒體或網路方式為之者，亦同。

附表：
編號 商標權人名稱 商標註冊審定號 仿冒商品及數量 證據名稱及卷證出處 1 英商布拜里公司 00000000 仿冒「BURBERRY」商標短褲1件 1.內政部警政署保安警察第二總隊刑事警察大隊偵一隊搜索現場照片（110偵35727卷107至109頁）    2.商標註冊資料、鑑定意見書（110偵35727卷第65頁、第63頁） 2 義大利商固喜歡固喜公司  00000000  仿冒「Gucci」商標短褲1件 1.內政部警政署保安警察第二總隊刑事警察大隊偵一隊搜索現場照片（110偵35727卷107至109頁）    2.商標註冊資料、鑑定報告書（110偵35727卷第87頁、第83至85頁）